臺灣彰化地方法院刑事判決　　　　　　　　　　　　　九十一年度訴字第八九號
　　公　訴　人　臺灣彰化地方法院檢察署檢察官
　　被　　　告　甲○○
右列被告因違反毒品危害防制條例案件，經檢察官提起公訴 (九十一年度毒偵字第一
四四九號)，本院判決如左：
    主  文
甲○○施用第一級毒品，處有期徒刑拾月；又施用第二級毒品，處有期徒刑捌月。應
執行有期徒刑壹年肆月。
扣案之注射針筒壹支及玻璃吸食器壹支均沒收。扣案之安非他命壹包（毛重零點公
克，含包裝袋壹個）沒收銷燬。
    事  實
一、甲○○曾於民國（下同）八十九年間，因違反毒品危害防制條例案件，經本院以
    八十九年度毒聲字第二九三七號裁定送觀察、勒戒後，認無繼續施用毒品之傾向
    ，由台灣彰化地方法院檢察署檢察官於八十九年八月十七日，以八十九年度毒偵
    字第二二七七號、第三０一九號、第三九五四號為不起訴處分確定；嗣其於九十
    年間，又因施用毒品案件，經本院以九十年度毒聲字第一七一四號裁定送觀察、
    勒戒後，認無繼續施用毒品之傾向，另經台灣彰化地方法院檢察署檢察官於九十
    年五月二十四日，以九十年度毒偵字第八九六號為不起訴處分確定在案。詎其於
    五年內，仍不知悔改，復基於施用第一級毒品之犯意，於九十一年六月三日下午
    二時許，在其位於彰化縣花壇鄉○○村○○路○段二二六號之住處，以將第一級
    毒品海洛因摻水置於注射針筒，注射於手臂之方式，施用第一級毒品海洛因一次
    。另基於施用第二級毒品之犯意，於九十一年六月三日上午十一時許，於上開地
    點，以將第二級毒品安非他命置於玻璃管內，外用火加以燒烤使成氣體後吸食之
    方式，施用第二級毒品安非他命一次。嗣於同年月五日十時三十分許，在彰化縣
    員林鎮崙雅里崙雅巷六之八號前，為警查獲，並扣得安非他命一小包（毛重○點
    三公克）、注射針筒及玻璃吸食器各一支。
二、案經彰化縣警察局田中分局報請台灣彰化地方法院檢察署檢察官偵查起訴。
      理由
一、訊據被告甲○○對於右揭時地施用海洛因及安非他命等情固坦承不諱，惟於本院
    審理時矢口否認分別吸食該二類毒品，辯稱：伊將海洛因及安非他命一同置放於
    玻璃吸食器內，再以火燒烤之方式一同吸食，伊於警訊中之供述是警察要求伊承
    擔所有事情，扣案之注射針筒應是當日同為警查獲之乙○○所有的云云。然查：
    被告於警訊中已明確供述：伊係於九十一年六月三日十一時許，在住處廁所內，
    以將安非他命置於吸食器內，點火使其產生氣體後吸食之方式施用安非他命，復
    於同日十四時許，亦於住處廁所內，以注射之方式施用海洛因等語，且其於九十
    一年六月五日為警採取之尿液，經送驗結果確呈嗎啡及甲基安非他命陽性反應，
    有彰化縣衛生局九十一年六月十七日煙檢字第九一一０六七號煙毒尿液檢驗成績
    書一紙附卷可稽，復有扣案之注射針筒、玻璃吸食器各一支及安非他命一包可資
    佐證，而上開扣案物除據被告於警訊中供述為其所有外，並據其於彰化縣警察局
    田中分局扣押物品目錄表上簽名表示其確係所有人或持有人無訛，又上開扣案之
    白色顆粒經檢驗亦含有安非他命成分，此分別有彰化縣警察局田中分局扣押物品
    目錄表及彰化縣警察局田中分局查獲涉嫌毒品危害防制條例毒品初步檢驗報告單
    各一紙可按，再經本院勘驗被告手臂，亦確有針筒注射之痕跡，有勘驗筆錄及照
    片足憑。被告雖以前詞置辯，然經本院傳喚證人乙○○到庭，證人乙○○否認有
    於上揭時、地，與被告一同為警查獲之事實，證稱：伊僅於九十年三月一日曾與
    甲○○一同為警查獲等語；被告亦自承：庭上之乙○○並非當日與伊同為警查獲
    之人等語，且經本院核對證人乙○○於本院審理時於證人結文上之簽名及警訊筆
    錄中與被告同為警查獲之人之簽名，其筆順、轉折顯有不同，確非同一人所為，
    是證人乙○○所證述情節應堪採信，則被告顯於警訊中即已知悉與其同為警查獲
    之人有冒名應訊之情事，又其之前已有多次施用毒品之前科紀錄，其豈會僅因警
    員之要求即承擔所有責任而為虛偽之陳述，實有可疑？況按藥學常理，海洛因為
    鴉片類毒品，屬鎮靜類藥物，而安非他命則為中樞神經興奮劑，二者性質迥然有
    異，施用者如將二者一併混雜吸食，將同時產生鎮靜及興奮效果，藥效即有互為
    拮抗抵銷之虞，顯無從達到施用者通常追求刺激或舒緩神經之目的。是以被告辯
    稱係利用玻璃管一併施用海洛因及安非他命云云，實際操作或臨床試驗上雖非全
    無可能，然如謂被告不惜耗費不菲之資，併同施用二類相異毒品而抵銷藥效，誠
    已殊難想像，從而，其於本院審理時翻異其詞所辯均與常情有違，無非冀圖藉此
    致令本院誤判其以單一行為犯之，而依想像競合犯之裁判上一罪關係處斷，顯係
    卸責之詞，至無可採，被告於警訊中之自白應與事實相符，堪以採信。再查被告
    於八十九年間，因違反毒品危害防制條例案件，經本院以八十九年度毒聲字第二
    九三七號裁定送觀察、勒戒後，認無繼續施用毒品之傾向，由台灣彰化地方法院
    檢察署檢察官於八十九年八月十七日，以八十九年度毒偵字第二二七七號、第三
    ０一九號、第三九五四號為不起訴處分確定；嗣其於九十年間，又因施用毒品案
    件，經本院以九十年度毒聲字第一七一四號裁定送觀察、勒戒後，認無繼續施用
    毒品之傾向，業經台灣彰化地方法院檢察署檢察官於九十年五月二十四日，以九
    十年度毒偵字第八九六號為不起訴處分確定在案等情，有該不起訴處分書、台灣
    高等法院被告全國前案紀錄表及台灣彰化地方法院檢察署刑案資料查註紀錄表在
    卷足憑。其於不起訴處分後五年內，三犯毒品危害防制條例第十條第一項、第二
    項之施用第一、二級毒品罪，係屬三犯毒品危害防制條例第十條之罪無訛。綜上
    所述，本案事證明確，被告犯行足以認定。
二、核被告所為，係犯毒品危害防制條例第十條第一項之施用第一級毒品罪及同條第
    二項之施用第二級毒品罪。被告持有第一、二級毒品均係為供其施用，其持有之
    低度行為皆應為施用之高度行為吸收，不另論罪。其所犯上開二罪，犯意各別，
    且犯罪構成要件互異，應分論併罰。爰審酌被告前曾有施用毒品罪行，經送觀察
    勒戒後，猶不知悔改，再施用毒品不輟，不僅戕害自身健康，更辜負國家將之視
    為病人，並施以長時間之戒治處遇之苦心，惟其對他人權益之侵害仍屬有限，於
    本院審理中已坦承其犯行，及其犯罪目的、手段等一切情狀，分別量處如主文所
    示之刑，並定應執行之刑。扣案之安非他命一包（毛重０點三公克），係屬第二
    級毒品，爰依毒品危害防制條例第十八條第一項前段規定，沒收銷燬之。又扣案
    之注射針筒一支及玻璃吸食器一支，係被告所有，且已供其吸食毒品犯罪所用之
    物，已如前述，均依刑法第三十八條第一項第二款之規定沒收。
據上論斷，應依刑事訴訟法第二百九十九條第一項前段，毒品危害防制條例第十條第
一項、第二項、第十八條第一項前段，刑法第十一條前段、第五十一條第五款、第三
十八條第一項第二款，判決如主文。
案經檢察官陳德芳到庭執行職務。
中      華      民      國    九十一    年     九      月      十      日
                              臺灣彰化地方法院刑事第一庭
                                    審判長法官  葉   榮   郎
                                    法      官  葛   永   輝
                                    法      官  簡   璽   容
右正本證明與原本無異。
如不服本判決，應於判決送達後十日內向本院提出上訴狀( 須附繕本 )。
                                    法院書記官  王   惠   嬌
中      華      民      國    九十一    年      九      月      十一    日
毒品危害防制條例第十條
施用第一級毒品者，處六月以上五年以下有期徒刑。
施用第二級毒品者，處三年以下有期徒刑。
